臺灣彰化地方法院刑事判決　　　　九十四年度易字第四五九號
公　訴　人　臺灣彰化地方法院檢察署檢察官
被　　　告　辛○○
　　　　　　　　　　巷四號
　　　　　　丙○○
上　一　人
選任辯護人　劉嘉堯　律師
上列被告因賭博案件，經檢察官聲請簡易判決處刑（九十四年度
偵字第一四二一號），本院北斗簡易庭認不得以簡易判決處刑，
簽移由普通庭依通常程序審理（九十四年度斗簡字第一四九號）
，本院判決如下：
    主  文
辛○○在公眾得出入之場所賭博財物，處罰金伍仟元，如易服勞
役，以佰元折算壹日。扣案如附表編號一至六所示之物均沒收
之。
丙○○幫助在公眾得出入之場所賭博財物，處罰金玖佰元，如易
服勞役，以佰元折算壹日。扣案如附表編號一至五所示之物均
沒收之。
    事  實
一、丙○○於民國九十四年二月十六日下午九時三十分許，基於
    幫助辛○○普通賭博之意，提供其所使用位於彰化縣二林鎮
    ○○里○○路三二號後方加蓋之空屋充為不特定之公眾得以
    出入之場所（其門、窗均開啟，且任由不特定人進出），由
    具有普通賭博犯意之辛○○作莊，並以其所有如附表編號一
    至四所示之物為賭具，以俗稱「鏈豆仔」之方式，接續與乙○○、甲○○、丁○、己○○、戊○○（前開五人所涉之普
    通賭博罪嫌，由本院合議庭裁定由受命法官獨任逕以簡易判
    決處刑在案）等人賭博財物，其賭法係由賭客一次以新臺幣
    （下同）一百元押注一個、二個或三個點數，如押中，分別
    可得四百元、二百元、五十元之彩金；如未押中，則所押注
    之賭金則歸辛○○所有。嗣於同日下午十時四十分許，為警
    在上址查獲，並起出辛○○所有如附表編號一至四所示當場
    賭博之器具、如附表編號五所示辛○○甫賭玩贏得而尚在賭
    檯處之財物、如附表六所示辛○○所有放置在其口袋內預備
    供賭博所用之現款及供賭客乘坐用之塑膠椅六個（前開塑膠
    椅六個，係不知情、姓名不詳之鄰居所有）等物扣案。
二、案經彰化縣警察局二林分局報請臺灣彰化地方法院檢察署檢
    察官偵查後聲請簡易判決處刑，經本院改依通常程序審判。
    理  由
一、本判決以下所引用被告以外之人於審判外之言詞或書面陳述
    ，依刑事訴訟法第一百五十九條之五之規定，均具有證據能
    力，核先敘明。
二、訊據被告辛○○固坦承伊有於九十四年二月十六日下午九時
    三十分許，向被告丙○○借得彰化縣二林鎮○○里○○路三
    二號後方加蓋之空屋為場地，由其作莊並提供所有如附表編
    號一至四所示之物為賭具，以俗稱「鏈豆仔」之方式，與乙○○、甲○○、丁○、己○○、戊○○等人賭玩財物等情不
    諱，然矢口否認有何右揭普通賭博犯行，辯稱：伊向丙○○
    借得之前開空屋的門有一個鐵勾可以勾住，賭玩時並沒有人
    出入，並非公眾得出入之場所；又如附表編號六所示之現款
    ，係警方在其口袋內查扣，與賭博無關云云；質之被告丙○○固坦承其於九十四年二月十六日下午九時三十分許，已知
    被告辛○○有賭博之意，而仍將其所使用位於彰化縣二林鎮
    ○○里○○路三二號後方加蓋之空屋出借與被告辛○○作為
    賭博之處所等情，惟亦矢口否認涉有何前開幫助賭博之犯行
    ，辯稱：其並無賭博之行為云云。惟查：（一）前開被告丙○○所提供出借與被告辛○○作為賭博場所之彰化縣二林鎮
    ○○里○○路三二號後方加蓋之空屋，由屋外即可目賭屋內
　　之賭博情形，且於九十四年二月十六日下午九時三十分許起
　  ，迄同日下午十時四十分許為警查獲時止，前開賭博場所之
    門窗均開啟，且未管制賭客進出等情，已據被告辛○○、丙○○於警詢時供述明確（被告丙○○於警詢陳稱：「可以從
  　外就看到屋內情形，我門沒關誰都可以進來」等語），核與
    同案被告己○○、甲○○、丁○、戊○○分別於警詢、本院
    準備程序所述及證人即同案被告乙○○於本院審理時證述之
    情節相符，堪認係屬公眾得出入之場所無訛；又如附表編號
    六所示之款項係被告辛○○之賭資一節，已據被告辛○○於
    警詢時供明，被告辛○○嗣於本院審理時之上開辯解，顯均
    係事後卸責之詞，無可採信。（二）又被告丙○○否認有自
    己參與賭博之意，且被告辛○○及同案被告乙○○、甲○○
    、丁○、己○○、戊○○等人於警詢、偵查均未供述被告丙○○有參與賭玩之行為等語；惟被告丙○○明知被告辛○○
    有作莊賭博之意，仍將其所使用之彰化縣二林鎮○○里○○
    路三二號後方加蓋之空屋出借與被告辛○○充為公眾得出入
    之賭博場所，使其與不特定出入該處之人賭博財物，雖無證
　　據足認被告丙○○有何以自己犯罪之意思提供上開空屋與被
  　告辛○○而與之具有犯意聯絡之共同正犯關係之事證，然被
    告丙○○之前開行為，對於被告辛○○實施賭博之犯行仍有
    所助力，且被告丙○○所為係屬普通賭博構成要件以外之行
    為，被告丙○○顯有幫助被告辛○○為普通賭博犯行之意而
    為上開行為，被告丙○○之幫助賭博犯行亦堪認定；公訴人
    認被告丙○○所為係屬普通賭博罪之正犯，且與被告辛○○
    前開普通賭博犯行具有犯意聯絡與行為分擔而為共同正犯，
    均容有誤會。（三）此外，復有現場圖一件及照片十六幀在
    卷可憑，復有被告辛○○所有如附表編號一至六所示之物扣
    案可佐，本件事證明確，被告辛○○、丙○○二人前開犯行
    均洵堪認定。
三、核被告辛○○所為，係犯刑法第二百六十六條第一項前段之
    普通賭博罪；被告丙○○所為，則係犯刑法第三十條第一項
    、第二百六十六條第一項前段之幫助普通賭博罪（被告丙○○所為係幫助普通賭博罪，已詳述如前，公訴人認其所犯係
    普通賭博罪，且與被告辛○○為共同正犯，均尚有未洽）。
    又被告辛○○利用同一機會，於密接之時間，在同一地點，
    先後多次賭博財物之行為，係屬單一普通賭博行為之接續進
    行，為接續犯，應只成立一罪。再被告丙○○幫助正犯即被
    告辛○○實施普通賭博之罪，為從犯，爰依刑法第三十條第
    二項之規定，按正犯之刑減輕之。爰審酌被告辛○○、丙○○二人之素行、犯罪之動機、目的、手段、對社會善良風俗
    所生之危害及其二人犯罪後之態度等一切情狀，分別量處如
    主文第一項、第二項所示之刑，並均諭知易服勞役之折算標
    準，以示懲儆。
四、扣案如附表編號一至四所示之物品，為當場賭博之器具，如
    附表編號五所示則係被告辛○○賭甫賭玩贏得而尚在賭檯處
    之財物，業據被告辛○○供明在卷，均應依刑法第二百六十
    六條第二項之規定，各於被告辛○○、丙○○之主文項下均
    併為宣告沒收之諭知【按刑法第二百六十六條第二項所示應
    義務沒收之物，不問屬於犯人與否，亦不問為正犯或從犯，
    均應為沒收之諭知，司法院七十四年六月十五日（74）廳刑
    一字第四五二號座談意見參照】；又如附表編號六所示之款
    項則係被告辛○○所有放置在其口袋內預備供賭博所用之現
    款一情，已詳述如前，為被告辛○○所有、預備供犯罪所用
    之物，爰依刑法第三十八條第一項第二款之規定，在被告辛○○之主文項下併為宣告沒收之（按沒收為從刑之一種，依
    主從不可分之原則，應附隨緊接於主刑之下而同時宣告；又
    共同正犯因相互間利用他人之行為，以遂行其犯意之實現，
    本於責任共同之原則，有關沒收部分，對於共犯間供犯罪所
    用之物，自均應為沒收之諭知；惟幫助犯僅係對於犯罪構成
    要件以外行為為加工，並無共同犯罪之意思，自不適用該責
    任共同原則，即對於正犯所有供犯罪所用、預備之物或犯罪
    所得之物，毋庸於幫助犯為沒收之諭知，最高法院九十一年
    度台上字第五五八三號判決意旨參照）。至扣案之塑膠椅六
    個，並非被告辛○○、丙○○二人所有之物，而係被告丙○○所出借上址之不詳姓名鄰居所有之物，業據被告辛○○、
    丙○○陳明在卷，且非屬違禁物或刑法第二百六十六條第二
    項所定應義務沒收之物，核與沒收之要件不符，爰不予宣告
    沒收之，附予敘明。
五、聲請簡易判決處刑意旨另略以：被告辛○○與丙○○共同基
    於意圖營利之犯意聯絡，於民國九十四年二月十六日下午九
    時三十分許，以骰子、鍋蓋、盤子及押注墊為賭具，提供被
　　告丙○○位於彰化縣二林鎮○○里○○路三二號住處之公眾
　  得出入之場所為賭博場所，聚集同案被告乙○○、甲○○、
    丁○、己○○、戊○○等人，由被告辛○○作莊後，以俗稱
　　「鏈豆仔」方式，在上開公眾得出入之場所，賭博財物，其
　  賭法係由賭客以一百元押注點數，如押中，可得四百元，如
    未押中，則賭金歸被告辛○○所有，嗣於同日晚間十時四十
    分許，在上址為警當場查獲，並扣得如附表編號一至六所示
    之物，因認被告辛○○、丙○○二人另涉有刑法第二百六十
    八條之意圖營利供給賭博場所罪嫌及意圖營利聚眾賭博罪嫌
    。按犯罪事實應依證據認定之，無證據不得認定犯罪事實，
    刑事訴訟法第一百五十四條第二項定有明文。訊據被告辛○○、丙○○二人均堅決否認有何此部分之犯行，一致辯稱：
    其等並未有抽頭營利之行為等語。經查：被告丙○○出借前
    開空屋供被告辛○○充為公眾得出入之賭博場所，及被告辛○○作莊與同案被告乙○○、甲○○、丁○、己○○、戊○○等人對賭時，均未有抽頭等營利之行為，已據證人即同案
    被告甲○○、丁○、己○○、戊○○等人於警詢時證述屬實
    ，且經證人即在場目睹前開賭博情事之庚○○於本院審理時
    證述明確。此外，復查無其他積極確切之證據，足資證明被
    告辛○○、丙○○二人有何公訴人聲請簡易判決處刑書所載
    此部分之意圖營利供給賭博場所及意圖營利聚眾賭博犯行，
    不能證明被告辛○○、丙○○二人有何營利之意圖而犯有前
    揭之罪，惟公訴人認此部分與前開被告辛○○、丙○○二人
    經判決有罪之犯行間，各具有想像競合犯之裁判上一罪關係
    ，爰均不另為無罪之諭知。
據上論斷，應依刑事訴訟法第四百五十二條、第二百九十九條第
一項前段，刑法第二百六十六條第一項前段、第二項、第三十條
第一項、第二百六十六條第一項前段、第三十條第二項、第四十
二條第二項、第三十八條第一項第二款，罰金罰鍰提高標準條例
第一條前段、第二條，判決如主文。
本案經檢察官邱鼎文到庭執行職務
中　　華　　民　　國　九十四　年　　八 　月　　十七　 日
                  刑事第二庭    審判長法官  王義閔
                                法      官  廖政勝
                                法      官  李雅俐
以上正本證明與原本無異。
如不服本判決，應於判決送達後十日內，向本院提出上訴狀（須
附繕本）。
中　　華　　民　　國　九十四　年　　八　月 　二十三 　日
                                書  記  官  陳秀娟
附錄論罪科刑法條：
刑法第二百六十六條：
在公共場所或公眾得出入之場所賭博財物者，處一千元以下罰金
。但以供人暫時娛樂之物為賭者，不在此限。
當場賭博之器具與在賭檯或兌換籌碼處之財物，不問屬於犯人與
否，沒收之。
附    表：
一、骰子一顆。
二、鍋蓋一個。
三、盤子一個。
四、押注墊一張。
五、現金一千九百元。
六、現金一萬一千五百元。
